【裁判字號】    97,易,335
【裁判日期】    970729
【裁判案由】    竊盜
【裁判全文】
臺灣雲林地方法院刑事判決               97年度易字第335號
公  訴  人  臺灣雲林地方法院檢察署檢察官
被      告  乙○○
                    （另案於臺灣嘉義監獄執行中）
上列被告因竊盜案件，經檢察官提起公訴（96年度偵字第6006號
），本院判決如下：
    主  文
乙○○共同竊盜，累犯，處有期徒刑陸月，如易科罰金，以新臺
幣壹仟元折算壹日，減為有期徒刑月，如易科罰金，以新臺幣
壹仟元折算壹日。
    事  實
一、乙○○前因違反毒品危害防制條例案件，經本院以92年度訴
    字第414 號判處有期徒刑1 年2 月確定，並於民國94年3 月
    31日執行完畢。詎其仍不知警惕，與姓名、年籍不詳之成年
    男子，共同基於意圖為自己不法所有之犯意聯絡，於民國96
    年1 月25日上午6 時55分許，在嘉義市○區○○路與四維路
    口，由乙○○在外把風，該不詳之成年男子則徒手竊取戊○○所有置放在車牌號碼9L-6793 號營業用小客車上之公事包
    1 只（內含郵局提款卡及健保卡各1 枚）、電鑽1 支、電線
    3 捆。得手後，將之搬放至其等所駕駛車號不詳之自小貨車
    上而載離。嗣經戊○○之員工甲○○到場發現後，偕同戊○○、丁○○等人在後追趕，迨於同日上午7 時20分許，在嘉
    義市○區○○路與大同路口查獲，始查悉上情。
二、案經嘉義市警察局第一分局報告臺灣雲林地方法院檢察官偵
    查起訴。
    理  由
壹、程序部分（證據能力之認定）：
一、按被告以外之人於審判外之陳述雖不符刑事訴訟法第159 條
    之1 至之4 等4 條之規定，而經當事人於審判程序同意作為
    證據，法院審酌該言詞陳述或書面陳述作成時之情況，認為
    適當者，亦得為證據，刑事訴訟法第159 條之5 第1 項定有
    明文。
二、經查，被告及檢察官就本院所引用卷內其餘被告以外之人於
    審判外之陳述，於審判程序均同意作為證據；本院復審酌上
    開文書、陳述作成時，較無人情施壓或干擾之情形，以之作
    為證據亦屬適當，是上開文書、陳述均具有證據能力。
貳、實體部分：
一、訊據被告固不否認其於96年1 月25日上午7 時20分許，在嘉
    義市○區○○路與大同路口，遭戊○○、甲○○查獲之事實
    ，惟矢口否認有何竊盜犯行，辯稱：當天早上4 、5 時許，
    我朋友「阿杰」從斗南電動玩具店載我到嘉義，原本他要請
    我去貴族三溫暖，後來「阿杰」接到電話就先走了，我在附
    近等了1 個多小時，就想要走回去斗南，我沒有偷戊○○車
    上的工具云云。經查：
  (一)證人甲○○於本院證稱：當時我要上班，看到被告與他朋友
    開著小貨車停在我老闆車子旁邊，被告把風，另1 人正好從
    我老闆車上拿走電線，我以為是老闆叫人要來拿工具，就打
    電話問老闆，才知道他們是在偷東西，他們2 人看到我後，
    馬上開車逃走，我就和老闆、丁○○開車在後追逐、尋找，
    不久在嘉義市○○路看到被告他們開的小貨車又停在1 部小
    貨車旁，1 個人在車上，被告則下車巡視。我沒有認錯被告
    ，因為他們在偷東西時，我正好與被告面對面等語（見本院
    卷第43-44 頁）。而證人戊○○於警詢中亦證稱：我的工人
    甲○○要來上班的途中，在四維路與北港路口發現有人在我
    的貨車上搬東西，就打電話詢問我，才知道東西遭竊了，然
    後我們就開車往他們逃逸的方向尋找等語（見警卷第8 頁）
    。而被告與甲○○並不相識，亦非失竊物品之所有人，甲○○並無誣指被告之動機；再者，甲○○當時欲上工且已至戊○○停放小貨車之處，顯見其能清楚看見被告之面容，其上
    開證詞之可信度極高，堪認被告確有與另名男子共同竊取戊○○所有置放於小貨車上之公事包、電鑽、電線之事實。
  (二)證人甲○○於本院復證稱：後來我們開車到大同路時，看到
    被告下車，另1 人在車上，他們看到我們，沒有下車的那個
    人馬上就開車跑了，我就去追那部小貨車，但對方連闖3 個
    紅燈，我沒有追到，才又回到現場等語（見本院卷第44-45
    頁），核與證人丁○○於本院證稱：我們分2 部車，在四處
    找了約20分鐘，後來我看到有2 個人，被告下車站在別人的
    車旁邊走來走去，另1 個人看到我們很快開車離開，後來甲○○開車追，但甲○○說該人開很快，一直闖紅燈，沒追上
    ，我在場問被告是否有拿老闆的東西，他不承認，後來報警
    了，他才說那些工具被他朋友拿走了，東西在車上等語（見
    本院卷第61-62 頁），大致相符。本院審酌上開2 人並非同
    時接受詰問，證詞無受相互影響之污染可能性，是其等一致
    性之證述內容，應可採信。據此，甲○○、丁○○尋找到被
    告後，另名不詳之人旋即開車逃逸，並由甲○○開車在後追
    逐，若非其上確有竊取之贓物而恐遭查獲，應無徒留被告在
    場並置之不顧之理，益證被告之竊盜犯行。
  (三)至被告辯稱：當天早上4 、5 時許，「阿杰」載我到嘉義，
    原本他要請我去貴族三溫暖，後來他接到電話後就先走了，
    我在附近等了1 個多小時，之後在路口有人喊叫我是小偷，
    但我沒有偷他們的東西云云。惟查，依被告於本院所自承，
    「阿杰」當時已將被告搭載至嘉義貴族三溫暖前（見本院卷
    第66頁），而倘確有「阿杰」之人欲招待被告至三溫暖，「
    阿杰」於接獲電話後，大可為被告支付入場費用，使被告先
    行入內，然而「阿杰」卻徒留被告在門口等待約1 個小時，
    有違常理，難以令人置信；再者，證人丁○○於偵查中及本
    院均一致證稱：被告很緊張，拿身分證給我們看，但是很奇
    怪，如果被告是在運動，為何要出示身分證等語（見偵查卷
    第22頁及本院卷第63頁），衡以被告當時係在嘉義，然證人
    丁○○卻能清楚知悉被告係雲林縣斗南鎮人，顯見被告當時
    確實曾出示身分證件予丁○○等人閱覽，而被告既辯稱當時
    係欲走路回斗南，其於遭丁○○等人疑為竊贓時，亦無主動
    出示身分證件之必要，益證被告遭查獲之當時確實心虛；末
    以，證人丁○○於本院證稱：被告當時有承認東西在他朋友
    車上（見本院卷第64頁），而經本院質之：「（問：東西是
    你朋友拿的？）這我不知道」、「（問：你不是與該名朋友
    在一起？由你朋友下去拿，你在旁邊看？）我不知道」、「
    （問：東西是否係阿杰拿走？）我不知道」等語（見本院卷
    第64頁、第66頁）。依該等情節觀之，被告並未否認「阿杰
    」之人確有竊取戊○○所有之上開物品，僅就此表示不知情
    ，顯與被告強勢否認竊盜之態度迥異，被告上開辯詞無可採
    信。
  (四)綜上所述，本案事證明確，被告竊盜犯行堪可認定，應予依
    法論科。
二、論罪科刑之理由：
  (一)核被告之所為，係犯刑法第320 條第1 項之竊盜罪。
  (二)被告與真實姓名、年籍不詳之成年男子間，就上開犯行，有
    犯意之聯絡、行為之分擔，為共同正犯。
  (三)被告前因違反毒品危害防制條例案件，經本院以92年度訴字
    第414 號判處有期徒刑1 年2 月確定，並於94年3 月31日執
    行完畢，有卷附之臺灣高等法院被告前案紀錄表1 份可憑，
    其於受有期徒刑執行完畢後，5 年以內故意再犯有期徒刑以
    上之本罪，為累犯，依刑法第47條第1 項規定，加重其刑。
  (四)本院審酌被告現為29歲之壯年，竟竊取他人財物，無視法紀
    ，尊重他人財產權觀念薄弱，亦影響社會治安，且被告前有
    多次竊盜前科紀錄，有前開臺灣高等法院被告前案紀錄表可
    憑，素行不佳，又再犯本罪，顯見毫無警惕之心，犯後猶否
    認犯行，不能知錯，惟念其僅國小畢業之教育程度，智識不
    高等一切情狀，量處如主文所示之刑。
  (五)按犯罪在96年4 月24日以前者，除另有規定外，有期徒刑、
    拘役或罰金，減其刑期或金額2 分之1 ，並應於判決主文同
    時諭知其宣告刑及減得之刑。又犯最重本刑為5 年以下有期
    徒刑以下之刑之罪，依本條例規定減為6 月以下有期徒刑、
    拘役者，應於為減刑裁判時，併諭知易科罰金之折算標準，
    中華民國九十六年罪犯減刑條例第2 條第1 項第3 款、第7
    條、第9 條分別定有明文。而本案被告之犯罪時間為96年1
    月25日，係在96年4 月24日以前，所犯之罪合於前揭條例規
    定，又無不予減刑情事，自應依上開規定，於裁判時依法減
    其宣告刑2 分之1 為如主文所示，並諭知易科罰金之折算標
    準。
據上論斷，依應刑事訴訟法第273 條之1 第1 項、第299 條第1
項前段，刑法第28條、第320 條第1 項、第47條第1 項、第41條
第1 項前段，刑法施行法第1 條之1 第1 項、第2 項前段，中華
民國九十六年罪犯減刑條例第2 條第1 項第3 款、第7 條、第9
條，判決如主文。
本案經檢察官丙○○到庭執行職務。
中    華    民    國    97    年    7     月    29    日
                  刑事第四庭  法  官  曾鴻文
以上正本證明與原本無異。
如不服本判決，應於判決收受後10日內，向本院提出上訴狀（須
附繕本）。
                              書記官  顏錦清
中    華    民    國    97    年    7     月    29    日
附錄本判決論罪科刑法條全文：
刑法施行法第1 條之1、刑法第320條第1項：
意圖為自己或第三人不法之所有，而竊取他人之動產者，為竊盜
罪，處5 年以下有期徒刑、拘役或新臺幣15,000 元以下罰金。


司法院資訊處製作；財團法人民間司法改革基金會備份。
